【裁判字號】    88,家訴,54
【裁判日期】    890714
【裁判案由】    確認非婚生子女
【裁判全文】
臺灣新竹地方法院民事判決  八十八年度家訴字第五十四號
    原        告  丙○○
    被        告  乙○○
    兼法定代理人  甲○○
右當事人間否認子女事件，本院判決如左：
    主      文
確認被告乙○○非原告之婚生女。
訴訟費用由被告負擔。
    事      實
甲、原告方面：
  一、聲明：如主文第一項所示。
  二、陳述：被告甲○○與原告本為夫妻，惟自民國八十一年八月間起即離家出走，
      嗣於八十一年八月底返家，要求與原告離婚，兩造乃於八十一年九月十四日辦
      妥離婚手續，然於辦理離婚手續時，被告甲○○並未告知其在外與訴外人黃天
      加生有一女即被告乙○○（八十二年二月二十五日生），現因被告乙○○必須
      申報出生戶籍，被告甲○○乃於八十八年七月一日找原告協商，告知上情。爰
      依民法第一千零六十三條第二項規定，請求確認被告乙○○非原告之女等語。
  三、證據：提出戶籍謄本二件為證。
乙、被告方面：
  一、聲明：同意原告之請求。
  二、陳述：對原告訴之聲明及陳述之事實均無意見。
丙、本院依職權囑託財團法人長庚紀念醫院鑑定被告乙○○與原告及被告甲○○之血
    緣關係。
    理      由
一、查原告與被告甲○○原為夫妻，於八十一年九月十四日離婚，被告曾玉惠於八十
    二年二月二十五日生被告乙○○之事實，業據原告提出戶籍謄本二件為證，復為
    被告曾玉惠所不爭執，自堪信為真。按從子女出生日回溯第一百八十一日起至第
    三百零二日止為受胎期間，又妻之受胎，係在婚姻關係存續中者，推定其所生子
    女為婚生子女，民法第一千零六十二條第一項、第一千零六十三條第一項定有明
    文。揆諸前開說明，被告甲○○之受胎，係在原告與被告甲○○婚姻關係存續中
    ，應推定被告乙○○為婚生子女。
二、次按民法第一千零六十三條第一項關於婚生子女的推定，如夫妻之一方能證明妻
    非自夫受胎者，得提起否認之訴。但應於知悉子女出生之日起，一年內為之，同
    條第二項亦定有明文。經查：原告主張被告甲○○於八十一年間即離家出走，嗣
    於八十一年八月底始返家，而與原告於八十一年九月十四日離婚，惟於離婚時，
    被告甲○○並未告知其在外與訴外人黃天加生被告乙○○，原告遲於八十八年七
    月一日始知悉之事實，為被告甲○○所不爭執，又經本院囑託財團法人長庚紀念
    醫院鑑定被告乙○○與原告及被告甲○○之血緣關係，經鑑定結果認：由於原告
    不具有（HLA）A1101B56或A1101B39或A10B56；（紅血球血型）及（DNA型）VWA
    18，FGA24，D21S11 28，D18S51 17，D5S818 11或12，D13S317 10或11等基因半
    型之可能，因此可以排除「原告是被告乙○○的親生父親」這一個假設（七重排
    除），此有該醫院（八九）長庚院法字第０一四七號函及所附之長庚醫院親子鑑
    定報告乙紙在卷可稽，足徵被告乙○○應非原告之女，被告乙○○既非原告之女
    ，原告於知悉被告乙○○出生之日起一年內提起本件訴訟，揆諸前開說明，於法
    洵屬有據，應予准許。
三、據上結論，本件原告之訴為有理由，依民事訴訟法第七十八條、第八十五條第一
    項前段，判決如主文。
中      華      民      國    八十九    年      七      月    十四      日
                                    臺灣新竹地方法院民事第一庭
~B法      官  張宏節
右為正本係照原本作成。
如對本判決上訴，須於判決送達廿日內向本院提出上訴狀。
~B法院書記官  陳秀子
中      華      民      國    八十九    年      七      月    十四      日


司法院資訊處製作；財團法人民間司法改革基金會備份。
